臺灣臺中地方法院刑事裁定　96年度撤緩字第36號
聲　請　人　臺灣臺中地方法院檢察署檢察官
受　刑　人　甲○○
上列聲請人因受刑人侵占案件（本院95年度訴字第731號），聲
請撤銷緩刑之宣告（96年度執聲字第337號），本院裁定如下：
    主    文
聲請駁回。
    理    由
一、聲請意旨略稱：受刑人甲○○因侵占案件，經本院於民國九
    十五年五月八日，以九十五年度訴字第七三一號，判處有期
    徒刑七月，緩刑二年，並於九十五年六月五日確定在案。受
    刑人於緩刑期前之九十四年七月四日復犯竊盜案件，經本院
    於九十五年十二月八日，以九十六年度中簡字第三一七八號
    判處拘役二十日，如易科罰金，以新臺幣（下同）九百元折
    算一日，並於九十六年一月八日確定，已合於刑法第七十五
    條之一第一項第一款所定撤銷緩刑宣告之原因，爰依刑事訴
    訟法第四百七十六條規定聲請撤銷等語。
二、按刑法於九十四年二月二日修正公布，並於九十五年七月一
    日施行。而關於緩刑之撤銷亦有修正，依立法意旨說明，舊
    法第七十五條第一項固已設有兩款應撤銷緩刑之原因，至得
    撤銷緩刑之原因，則僅於保安處分章內第九十三條第三項與
    撤銷假釋合併加以規定，體例上不相連貫，實用上亦欠彈性
    ，是將緩刑之撤銷分為「應撤銷」及「得撤銷」兩種原因，
    故將刑法第七十五條修正為「受緩刑之宣告，而有下列情形
    之一者，撤銷其宣告：一、緩刑期內因故意犯他罪，而在緩
    刑期內受不得易科罰金之有期徒刑以上刑之宣告確定者。二
    、緩刑前因故意犯他罪，而在緩刑期內受不得易科罰金之有
    期徒刑以上刑之宣告確定者」、「前項撤銷之聲請，於判決
    確定後六月以內為之」；並新增刑法第七十五條之一規定：
    「受緩刑之宣告而有下列情形之一，足認原宣告之緩刑難收
    其預期效果，而有執行刑罰之必要者，得撤銷其宣告：一、
    緩刑前因故意犯他罪，而在緩刑期內受得易科罰金之有期徒
    刑、拘役或罰金之宣告確定者。二、緩刑期內因故意犯他罪
    ，而在緩刑期內受得易科罰金之有期徒刑、拘役或罰金之宣
    告確定者。三、緩刑期內因過失更犯罪，而在緩刑期內受有
    期徒刑之宣告確定者。四、違反第七十四條第二項第一款至
    第八款所定負擔情節重大者」、「前條第二項之規定，於前
    項第一款至第三款情形亦適用之」。次按，於九十四年一月
    七日刑法修正施行前，受緩刑之宣告，九十四年一月七日修
    正刑法施行後，仍在緩刑期內者，適用九十四年一月七日修
    正施行之刑法第七十五條、第七十五條之一及第七十六條規
    定，中華民國刑法施行法第六條之一定有明文。從而，本件
    係依舊法宣告緩刑，迄新法施行仍在緩刑期內，即應適用修
    正後刑法第七十五條及第七十五條之一為緩刑之撤銷，合先
    敘明。
三、另按就緩刑前因故意犯他罪，而在緩刑期內受不得易科罰金
    之有期徒刑以上刑之宣告確定者，依修正後刑法第七十五條
    第一項第二款規定，即應撤銷緩刑之宣告，法院無裁量空間
    。惟如在緩刑前因故意犯他罪，而在緩刑期內受得易科罰金
    之有期徒刑、拘役或罰金之宣告確定者，依修正後刑法第七
    十五條之一第一項第一款規定，以原宣告之緩刑難收其預期
    效果，而有執行刑罰之必要時，得撤銷緩刑之宣告，即此時
    法院得斟酌被告之再犯情節，裁量是否撤銷緩刑之宣告。本
    件受刑人甲○○因侵占案件，經本院於九十五年五月八日，
    以九十五年度訴字第七三一號判決，判處有期徒刑七月，緩
    刑二年，並於九十五年六月五日確定在案。而受刑人甲○○
    於緩刑期前之九十四年七月四日更犯竊盜案件，經本院於九
    十五年十二月八日，以九十六年度中簡字第三一七八號判決
    判處拘役二十日，如易科罰金，以九百元折算一日，並於九
    十六年一月八日確定，有上開判決正本等在卷可按。是受刑
    人甲○○於上開本院九十五年度訴字第七三一號案件，雖受
    有緩刑宣告，惟於緩刑期前因故意犯共同連續竊盜案件，而
    在緩刑期內另受拘役二十日，如易科罰金，以九百元折算一
    日宣告確定等情，堪以認定。惟是否足認前開緩刑之宣告難
    收其預期效果，而有執行刑罰之必要，乃須衡酌相關情況決
    定之。
四、經查，受刑人甲○○上開共同連續竊盜案件，係與另共犯共
    同利用其任職於漢翔航空工業股份有限公司之機會，於棚廠
    後方空地，連續徒手竊取鋁塊十塊、六小塊，得手後變賣得
    款二千六百元、六百二十元。本院考量受刑人竊盜犯行，其
    犯罪之動機、目的尚屬單純，手段亦稱平和，所生危害亦非
    甚鉅，可非難性亦較輕，受刑人甲○○亦因該等緩刑前之竊
    盜犯行，經本院判處拘役二十日，如易科罰金，以九百元折
    算一日確定，諒經該拘役刑之宣告及執行，應足以警惕受刑
    人，對受刑人達到適度懲罰的目的，並矯正受刑人淡薄之法
    治觀念。況受刑人所犯上開二案件，案件類型迥異，犯罪型
    態全然不同，亦難僅因其後之竊盜犯行，即遽行推論本院九
    十五年度訴字第七三一號案件中所宣告之緩刑，有非予撤銷
    緩刑再執行刑罰，否則難收其預期效果，而有執行刑罰必要
    之情狀。本院審酌上開各情，尚難認受刑人原宣告之緩刑難
    收其預期效果，有執行刑罰之必要者，而與刑法第七十五條
    之一第一項第一款之規定相符。又聲請人復未提出受刑人原
    宣告之緩刑難收其預期效果之具體事證，以供本院審酌，是
    本件聲請，於法尚有未合，應予駁回。
五、爰依刑事訴訟法第二百二十條，裁定如主文。
中　　華　　民　　國　　96　　年　　3 　　月　　6 　　日
                  刑事第七庭    法  官  張清洲
上正本証明與原本無異
如不服本裁定應於送達後五日內向本院提出抗告狀。
                                書記官  沈筱玲
中　　華　　民　　國　　96　　年　　3 　　月　　6 　　日
